【裁判字號】    92,上易,729
【裁判日期】    921017
【裁判案由】    違反毒品危害防制條例
【裁判全文】
臺灣高等法院高雄分院刑事判決                    九十二年度上易字第七二九號
    上  訴  人  台灣屏東地方法院檢察署檢察官
    上  訴  人
    即  被  告  甲○○
右上訴人因被告違反毒品危害防制條例案件，不服臺灣屏東地方法院九十二年度易字
第一九五號中華民國九十二年四月十五日第一審判決（起訴案號：臺灣屏東地方法院
檢察署九十二年度毒偵字第一０八號），提起上訴，暨移
東地方法院檢察署九十二年度毒偵字第八０五號），本院判決如左：
      主  文
原判決撤銷。
甲○○連續施用第二級毒品，處有期徒刑拾月。扣案殘留安非他命殘渣之夾鏈袋貳個
沒收銷燬。
其他上訴駁回。
      事  實
一、甲○○前於民國九十年間，因施用毒品案件，經臺灣屏東地方法院以九十年度毒
    聲字第一八五六號裁定送觀察、勒戒後，認無繼續施用毒品之傾向，由臺灣屏東
    地方法院檢察署檢察官以九十年度毒偵字第一八０七號處分不起訴，同年間復因
    施用毒品案件，經臺灣屏東地方法院以九十年度毒聲字第一九九六號裁定送觀察
    、勒戒後，亦因無繼續施用毒品之傾向，再由臺灣屏東地方法院檢察署檢察官以
    九十年度毒偵字第一九一五號處分不起訴。竟不知悔改，又基於施用第二級毒品
    之概括犯意，自九十年十二月底某日起，至九十二年四月一日上午十時五十分許
    採尿時回溯二十四小時內某時止，在屏東縣林邊鄉○○村○○路九十一號住處等
    地，連續施用第二級毒品安非他命多次。嗣分別於九十二年一月八日下午四時五
    十分許及同年四月一日上午十一時五十分許，在上開住處，二次為警查獲，扣得
    甲○○所有施用後所餘殘留安非他命殘渣之夾鏈袋二個。
二、案經屏東縣警察局東港分局報告臺灣屏東地方法院檢察署檢察官聲請法院裁定先
    令入戒治處所施以強制戒治後偵查起訴及移送併辦。
      理  由
甲、被告上訴部分
一、右揭事實，業據上訴人即被告甲○○（下稱被告）坦承不諱，且被告先後被查獲
    後採尿送檢驗，均呈甲基安非他命陽性反應，有屏東縣衛生局屏縣衛檢六字第九
    二００二一、九二０一五三號煙毒及麻醉藥品類委託檢驗結果通知書及受檢人真
    實姓名代號對照表在卷可稽（見九十二年度毒偵字第一０八號偵查卷第二一頁、
    見警Ａ卷、警Ｂ卷），並有殘留安非他命殘渣之夾鏈袋二個扣案可佐，又夾鏈袋
    內殘留之安非他命成分，亦經測試無訛，有照片二幀附卷可參。是被告之自白堪
    認與事實相符。又被告前於九十年間，因施用毒品案件，經臺灣屏東地方法院以
    九十年度毒聲字第一八五六號裁定送觀察、勒戒後，認無繼續施用毒品之傾向，
    由臺灣屏東地方法院檢察署檢察官以九十年度毒偵字第一八０七號處分不起訴，
    同年間復因施用毒品案件，經臺灣屏東地方法院以九十年度毒聲字第一九九六號
    裁定送觀察、勒戒後，亦因無繼續施用毒品之傾向，再由臺灣屏東地方法院檢察
    署檢察官以九十年度毒偵字第一九一五號處分不起訴。被告於五年內復施用第二
    級毒品安非他命，且認有繼續施用毒品傾向，亦經台灣高雄地方法院檢察署檢察
    官聲請法院裁定先令入戒治處所施以強制戒治，有不起訴處分書及臺灣高等法院
    被告全國前案紀錄表在卷足憑（見九十二年度毒偵字第一０八號偵查卷第十七～
    二０頁、本院卷第十二頁）。從而，被告前因施用毒品案件，由檢察官為不起訴
    處分後，五年內再施用第二級毒品安非他命，事證明確，堪以認定。
二、查安非他命係毒品危害防制條例第二條第二項第二款所定之第二級毒品。核被告
    所為，係犯毒品危害防制條例第十條第二項之施用第二級毒品罪。被告多次施用
    二級毒品犯行，時間緊接，手法相同，觸犯構成要件同一之罪名，顯係基於概括
    犯意反覆為之，為連續犯，應依刑法第五十六條規定，論以連續施用第二級毒品
    一罪，並依法加重其刑。又被告持有第二級毒品後進而施用，其持有之低度行為
    為施用之高度行為所吸收，故不另論罪。另公訴人雖僅就被告於九十二年一月八
    日下午五時許回溯七十二小時內某時施用第二級毒品之犯罪行為起訴，餘者未於
    起訴書中及，但連續犯為裁判上一罪，檢察官就犯罪事實一部起訴，依刑事訴
    訟法第二百六十七條規定，其效力及於全部，法院自屬有權一併審理。
三、原審以被告罪證明確，予以論罪科刑，固非無見，惟查：(一)被告係自九十年十二
    月底某日起，至九十二年四月一日上午十時五十分許採尿時回溯二十四小時內某
    時止，連續施用第二級毒品，已經被告供述在卷，原審判決認被告施用第二級毒
    品犯行係自九十一年四月間某日起，至九十二年一月六日下午某時止，其餘犯行
    則未及審酌，尚有未洽。(二)被告持有第二級毒品後進而施用，其持有之低度行為
    應為施用之高度行為所吸收，原審判決認被告施用之低度行為應為持有之高度行
    為所吸收，即有未當。被告上訴意旨指摘原審判決量刑過重，雖無理由，但原判
    決既有上述可議之處，自應由本院撤銷改判。爰審酌被告先後二次因施用毒品觀
    察勒戒後，經檢察官處分不起訴，已如前述，竟不知警惕，仍多次施用第二級毒
    品，顯已陷溺已深，惟行為後坦認犯行等一切情狀，仍如原審量處如主文所示之
    刑。扣案殘留安非他命殘渣之夾鏈袋二個，為被告所有供施用毒品所餘，且殘留
    之安非他命已無從與夾鏈袋析離，該殘留安非他命殘渣之夾鏈袋二個即屬毒品，
    應依毒品危害防制條例第十八條第一項規定宣告沒收銷燬。
乙、檢察官上訴部分
  按提起上訴，應自判決送達後十日內為之，刑事訴訟法第三百四十九條定有明文。
  經查，檢察官係於九十二年五月七日收受原審法院判決之送達，有送達證書可稽（
  見原審卷第四二頁），竟遲至同年五月二十一日始提起上訴，已逾十日期間，依上
  開規定，顯屬違背法律上之程式，自應予駁回。
據上論結，應依刑事訴訟法第三百六十八條、第三百六十九條第一項前段、第三百六
十四條、第二百九十九條第一項前段、毒品危害防制條例第十條第二項、第十八條第
一項，刑法第十一條、第五十六條，判決如主文。
本案經檢察官沈紹嘉到庭執行職務。
中      華      民      國    九十二    年      十      月    十七      日
                              臺灣高等法院高雄分院刑事第一庭
                                  審判長法官  曾永宗
                                        法官  邱永貴
                                        法官  郭玫利
右正本證明與原本無異。
不得上訴。
                                  法院書記官  鄭靜芳
中    華    民    國      九十二      年      六      月    十八    日
附錄本判決論罪科刑法條
毒品危害防制條例第十條第二項：
施用第二級毒品者，處三年以下有期徒刑。


司法院資訊處製作；財團法人民間司法改革基金會備份。
